【裁判字號】    89,豐簡上,146
【裁判日期】    890621
【裁判案由】    竊盜
【裁判全文】
台灣台中地方法院刑事判決                   八十九年度豐簡上字第一四六號
    上  訴  人  臺灣臺中地方法院檢察署檢察官
    被      告  甲○○
右上訴人因竊盜案件，不服本院豐原簡易庭中華民國八十九年三月二十七日八十九年
度豐簡字第一三二號第一審判決（聲請簡易處刑案號八十九年度偵字第二五二二號）
提起上訴，本院合議庭為第二審判決如左：
    主      文
上訴駁回。
    理      由
一、本案經本院審理結果，認第一審簡易判決認事用法及量刑均無不當，應予維持，
    並引用第一審簡易判決書記載之事實、證據及理由。（如附件）
二、上訴人上訴意旨略以：被告竊盜犯行影響治安及被害人權益甚鉅，原審僅處以罰
    金四千元，顯然過輕，無法端正社會風氣，難認原審判決為妥適，為此上訴請求
    撤銷原判決，另為適當之判決等情。核按上訴人之上訴理由固非無據，但查法院
    於科刑時，應審酌一切情狀，尤應注意被告犯罪之動機、目的、手段，犯罪所生
    之危害、犯罪後之態度等一切情狀，此為刑法第五十七條所明定，本件被告甲○
    ○係於八十八年九月二十二日下午三時許，在臺中縣東勢鎮○○街二八三號旁之
    空地，竊取乙○○所有而停放該處未取下鑰匙之車牌號碼ＪＷＲ—六六七號重型
    機車一部，供為代步工具，此為上訴人起訴事實所明載，且為被告所不爭執之事
    實，顯見被告是因見被害人乙○○所有之機車停放於上開處所，適被告路過，又
    因見該機車鑰匙未取下，為代步之便，始生竊意，此與一般竊盜案件，被告每為
    圖揮霍，竊取財物變賣得款花用者相較，本件犯罪之動機、目的，其情節究屬輕
    微，再本件被告前並無犯罪前科，有本院刑事被告前科紀錄表在卷可按，被告於
    犯罪後，於偵審中始終坦承犯行，深具悔意，且態度良好，而被告所竊取乙○○
    所有之車牌號碼ＪＷＲ—六六七號重型機車，其屬舊車價值僅約為新台幣五千元
    ，（贓物認領保管單所明載）且為警查獲後該機車並已發還被害人乙○○（有卷
    附之贓物認領保管單可憑），被害人所受之損害亦甚微，從而原審據而酌情量處
    被告罰金四千元，並諭知易服勞役之折算標準，其認事用法量刑依首開說明，應
    無不當，被告上訴為無理由，應予駁回。
本案經檢察官李雅俐到庭執行職務。
據上論斷，應依刑事訴訟法第四百五十五條之一第三項、第三百七十三條、第三百六
十八條，判決如主文。
中      華      民      國    八十九    年      六      月    二十一    日
                            臺灣台中地方法院刑事第二庭
                                審判長  法  官  蔡  名  曜
                                        法  官  劉  麗  瑛
                                        法  官  柯  崑  輝
右正本證明與原本無異。
本件不得上訴。
                                        書記官
中      華      民      國    八十九     年     六     月     二十一   日
附錄本案論罪科刑法條全文：
中華民國刑法第三百二十條第一項：
意圖為自己或第三人不法之所有，而竊取他人之動產者，為竊盜罪，處五年以下有期
徒刑、拘役或五百元以下罰金。


司法院資訊處製作；財團法人民間司法改革基金會備份。
